【裁判字號】    97,易緝,3
【裁判日期】    970310
【裁判案由】    違反毒品危害防制條例
【裁判全文】
臺灣嘉義地方法院刑事判決               97年度易緝字第3號
公  訴  人  臺灣嘉義地方法院檢察署檢察官
被      告  甲○○
                    （現於臺灣宜蘭看守所另案羈押中）
上列被告因違反毒品危害防制條例案件，經檢察官提起公訴（96
年度毒偵字第631 號），被告於準備程序中就被訴事實為有罪之
陳述，經本院裁定改依簡式審判程序審理，判決如下：
    主  文
甲○○施用第二級毒品，累犯，處有期徒刑柒月。
    事  實
一、甲○○前因施用毒品，經本院以89年度毒聲字第1216號裁定
    送觀察、勒戒後，認無繼續施用毒品傾向，而由臺灣嘉義地
    方法院檢察署檢察官以89年度毒偵字第1153號為不起訴處分
    確定；嗣再因施用毒品案件，經本院以89年度毒聲字第1685
    號裁定送觀察、勒戒後，認無繼續施用毒品傾向，而由臺灣
    嘉義地方法院檢察署檢察官以89年度毒偵字第1545號為不起
    訴處分確定；復因施用毒品案件，經本院以90年度毒聲字第
    760 號裁定令入戒治處所施以強制戒治，並由本院以90年度
    簡字第780 號判決判處有期徒刑4 月確定；再因施用毒品案
    件，經本院以91年度毒聲字第846 號裁定令入戒治處所施以
    強制戒治1 年，並以91年度簡字第1213號判決判處有期徒刑
    6 月確定；強制戒治部分嗣因無繼續戒治之必要，而由本院
    以92年度毒聲字第596 號裁定停止戒治，所餘戒治期間付保
    護管束，於92年9 月8 日停止其處分出監，93年1 月9 日因
    法律修正報結；再因施用毒品案件，經本院以92年度訴字第
    107 號判決應執行有期徒刑1 年8 月確定，於93年11月17日
    縮短刑期假釋出監，嗣經撤銷假釋，執行殘刑有期徒刑5 月
    ；又因施用毒品，經本院以94年度易字第21號、94年度易字
    第68號判決各處有期徒刑5 月，並裁定應執行有期徒刑9 月
    確定；上述3 罪接續執行，於94年12月12日執行完畢。詎猶
    不知悔改，復基於施用第2 級毒品甲基安非他命之犯意，於
    96年3 月16日下午某時，在其位於嘉義市○區○○○街51號
    之居所，以將甲基安非他命置於玻璃球內燒烤後吸食煙霧之
    方式，施用第二級毒品甲基安非他命1 次，嗣於96年3 月17
    日下午4 時許，在嘉義市○區○○路269 號前為警查獲，經
    警得其同意採尿送驗，結果呈甲基安非他命陽性反應，始悉
    上情。
二、案經嘉義市警察局第一分局報請臺灣嘉義地方法院檢察署檢
    察官偵查起訴。
    理  由
一、本件被告所涉犯者為毒品危害防制條例第10條第2 項，非死
    刑、無期徒刑、最輕本刑為3 年以上有期徒刑之罪或高等法
    院管轄第一審案件。本院行準備程序時，被告就被訴事實為
    有罪之陳述，經告知簡式審判程序之旨，並聽取檢察官及被
    告之意見後，本院爰依刑事訴訟法第273 條之1 第1 項裁定
    由受命法官獨任進行簡式審判程序。故本件簡式審判程序之
    證據調查，依刑事訴訟法第273 條之2 之規定，不受同法第
    159 條第1 項、第161 條之2 、第161 條之3 、第163 條之
    1 及第164 條至第170 條規定之限制，合先敘明。
二、訊據被告對於上開犯罪事實，於本院審理中坦承不諱（見本
    院卷第48頁），另其於96年3 月17日遭查獲後，經警得其同
    意於同日21時許採尿送驗，結果呈甲基安非他命陽性反應等
    情，有嘉義市警察局第一分局查獲毒品案件採集尿液送驗姓
    名對照表（代號為：1A960319）、正修科技大學超微量研究
    中心96年4 月3 日檢驗報告各1 紙在卷可佐（見警卷第6、7
    頁），足認被告具任意性之自白與事實相符。另被告前因施
    用毒品，經本院裁定令入戒治處所施以強制戒治，於92年9
    月8 日停止其處分出監，並於93年1 月9 日因法律修正而戒
    治執行完畢等情，有其臺灣高等法院被告前案紀錄表1 紙附
    卷可憑，是其係於強制戒治執行完畢釋放後，5 年內再犯本
    件施用第二級毒品罪，其犯行堪以認定，應予依法論科。
三、論罪科刑：
(一)查甲基安非他命為毒品危害防制條例所定之第二級毒品，是
    核被告所為，係犯毒品危害防制條例第10條第2 項之施用第
    二級毒品罪；其施用前持有甲基安非他命之低度行為，為施
    用之高度行為所吸收，不另論罪。被告前因施用毒品案件，
    經本院分別判處有期徒刑1 年8 月、5 月、5 確定，經定應
    執行刑及接續執行後，於94年12月12日執行完畢等情，業如
    前述，並有上述前案紀錄表附卷可稽，其於受徒刑之執行完
    畢後5 年內，故意再犯本件有期徒刑以上之罪，應依刑法第
    47條第1 項之規定論以累犯，並加重其刑。
(二)爰依被告之供述（見本院卷第52頁）及其前案紀錄表，審酌
    ：被告高工肄業之智識程度，羈押前從事房屋仲介工作，與
    太太同住之生活狀況，及其經多次觀察、勒戒及強制戒治，
    猶屢次遭查獲施用毒品，顯然缺乏禁絕毒害決心，惟施用毒
    品係屬戕害自身健康之行為，及其犯後係經通緝始到案，惟
    於本院審理中坦承犯行，態度尚可等一切情狀，量處如主文
    所示之刑，以資懲儆。
(三)另中華民國九十六年罪犯減刑條例固於96年7 月16日施行，
    明定犯罪在96年4 月24日以前者，除另有規定外，得依該條
    例之規定減刑，惟減刑條例第5 條明文規定：「本條例施行
    前，經通緝而未於中華民國96年12月31日以前自動歸案接受
    偵查、審判或執行者，不得依本條例減刑。」被告係於減刑
    條例施行前之96年6 月29日經本院通緝，並於減刑條例施行
    後之97年2 月1 日為警緝獲，有本院通緝書、宜蘭縣政府警
    察局通緝案件移送書、詢問筆錄、查捕逃犯作業查詢報表、
    逮捕通知書等件在卷可稽（見本院卷第1 至9 頁），其既非
    於96年12月31日前自動歸案接受偵查，揆諸前揭規定，即不
    得依減刑條例減刑，附此敘明。
據上論斷，應依刑事訴訟法第273 條之1 第1 項、第299 條第1
項前段，毒品危害防制條例第10條第2 項，刑法第11條前段、第
47條第1項，判決如主文。
本案經檢察官江金星到庭執行職務。
中    華    民    國    97    年    3    月    10    日
                  刑事第三庭  法  官  陳 蒨 儀
上列正本證明與原本無異。
如不服本判決，應於判決送達後10日內向本院提出上訴狀，上訴
書狀依法應敘述具體理由，如未敘述具體理由者，應於上訴期間
屆滿後20日內補提理由書於本院（均應附繕本）。
中    華    民    國    97    年    3     月    12    日
                              書記官  楊 國 色
附錄本判決論罪法條：
毒品危害防制條例第10條第2項
施用第二級毒品者，處3 年以下有期徒刑。


司法院資訊處製作；財團法人民間司法改革基金會備份。
